臺灣高雄地方法院民事裁定
111年度雄全字第66號
聲  請  人  遠東商業銀行股份有限公司

法定代理人  侯金英  



相  對  人  李建何  

上列當事人間聲請假扣押事件，本院裁定如下：
    主  文
聲請人以新臺幣（下同）4萬元為相對人供擔保後，得對於相對
人之財產於10萬元之範圍內為假扣押。
相對人如為聲請人供擔保萬元或將之提存，得免為或撤銷假扣押
。
聲請程序費用1,000元由相對人負擔。
    理  由
一、聲請意旨略以：相對人前於108年7月29日向聲請人申請信用
    貸款30萬元，然自111年6月10日起即未依約繳款，目前尚欠
    本金123,482元及利息、違約金，聲請人已訴請相對人給付
    前開款項（下稱系爭事件），恐日後不能強制執行或甚難執
    行，為保全將來強制執行，願供擔保以代釋明，請求裁定准
    就相對人之財產於10萬元範圍內為假扣押等語。
二、假扣押，非有日後不能強制執行或甚難執行之虞者，不得為
    之。請求及假扣押之原因應釋明之，前項釋明如有不足，而
    債權人陳明願供擔保或法院認為適當者，法院得定相當之擔
    保，命供擔保後為假扣押，民事訴訟法第523 條第1 項及第
    526 條第1 、2 項分別定有明文。故債權人聲請假扣押，應
    就其請求及假扣押之原因加以釋明，兩者缺一不可。若債權
    人就其請求及假扣押之原因有一項未予釋明，縱願供擔保，
    法院仍不得為命供擔保後假扣押之裁定。又所謂假扣押之原
    因，則係指有日後不能強制執行或甚難執行之虞，例如債務
    人浪費財產、增加負擔或就財產為不利之處分，致瀕臨無資
    力狀態，或有移往遠地、逃匿或隱匿財產等或其他可預期難
    以執行之情形。至所稱釋明，乃謂當事人提出能即時調查之
    證據，使法院就其主張之事實，得生薄弱之心證，信其大概
    如此而言。
三、經過調查，聲請人提出個人信用貸款契約書信用貸款申請書
    暨徵信調查表、攤還收息紀錄查詢單等件影本釋明對相對人
    請求之原因。另提出板橋文化路郵局第1189號存證信函、聯
    徵資料、相對人所有之前鎮區佛公段第0000-0000號土地、
    前鎮區佛公段第01311號建物（下稱系爭不動產）謄本，釋
    明聲請人多次催繳相對人至今仍未清償債務，聲請人系爭不
    動產每月應負款項超出聲請人可負擔範圍，且系爭不動產已
    遭他人預告移轉登記等節。聲請人就假扣押之請求及原因已
    為釋明，雖釋明尚有不足，但審酌目前社會環境及經濟狀況
    、銀行利率，及相對人無法處分扣押財產可能所受有之損害
    ，暨聲請人將來所提給付訴訟所需辦案期限等一切情形，酌
    定如主文第1項所示之擔保金額准許之；另酌定相對人為聲
    請人提供擔保或將之提存後，得免為或撤銷假扣押之金額如
    主文第2項所示。
四、依民事訴訟法第526條第2項、第527條、第95條、第78條，
    裁定如主文。
中　　華　　民　　國　　111 　年　　9 　　月　　23　　日
　　　　　　　　　高雄簡易庭  法　官  黃宣撫
以上正本證明與原本無異。
如對本裁定抗告須於裁定送達後10日內向本院提出抗告狀，並繳
納裁判費新台幣1,000元。
中　　華　　民　　國　　111 　年　　9 　　月　　26　　日
                              書記官  吳紫瑄